【裁判字號】    92,交上訴,88
【裁判日期】    920812
【裁判案由】    公共危險
【裁判全文】
臺灣高等法院高雄分院刑事判決          九十二年度交上訴字第八八號
    上  訴  人  台灣高雄地方法院檢察署檢察官
    被      告  甲○○
右上訴人因被告公共危險案件，不服臺灣高雄地方法院九十二年度交訴字第七六號中
華民國九十二年六月二日第一審判決（起訴案號：臺灣高雄地方法院檢察署九十二年
度偵字第二三一五號），提起上訴，本院判決如左：
      主      文
原判決撤銷。
甲○○服用酒類，不能安全駕駛動力交通工具而駕駛，處有期徒刑月，如易科罰金
，以佰元折算壹日；又駕駛動力交通工具肇事，致人受傷而逃逸，處有期徒刑陸月
，如易科罰金，以佰元折算壹日；應執行有期徒刑捌月，如易科罰金，以佰元折
算壹日。
      事      實
一、甲○○於民國（下同）九十二年一月十八日下午六時許，在高雄縣大寮鄉○○路
    某處服用酒類後，已達不能安全駕駛動力交通工具之程度，竟仍於同（十八）日
    晚上十時四十分許，駕駛車牌號碼ＶＱ─四一五三號自用小客車，沿高雄縣大寮
    鄉○○路行駛，於同日晚上十時四十五分許，行經光明路與大寮路口，右轉大寮
    路由東往西方向行駛時，因酒後注意力無法集中駛入對向車道，撞及陳聖文所騎
    乘車號ＫＮ三─八七五號重型機車，致陳聖文人車倒地，因此受有右膝裂傷與小
    腿挫傷等傷害（過失傷害部分未告訴）。詎甲○○明知汽車駕駛人如肇事致人受
    傷或死亡，應即採取救護或其他必要措施，並向警察機關報告，不得逃逸，竟另
    萌生駕車肇事逃逸之犯意，未下車查看陳聖文受傷狀況並採取救護或其他必要措
    施，即逕行駕車逃逸，復於同日晚上十時五十分許，因肇事心情緊張，在高雄縣
    大寮鄉○○路與鳳林路交岔路口，再追撞前方同向之黃蔡金葉所駕駛車號ＹＡ─
    五七八八號自用小客車後逃逸返家。嗣經黃蔡金葉（未受傷）記下甲○○之車牌
    號碼報警後，於翌（十九）日上午七時時，在高雄縣大寮鄉○○村○○○路二四
    七巷七六號為警查獲，經酒精濃度測試結果，甲○○呼氣之酒精濃度高達每公升
    一點三四毫客，顯已達不能安全駕駛動力交通工具之程度。
二、案由高雄縣警察局林園分局報請台灣高雄地方法院檢察署檢察官偵查起訴。
      理      由
一、訊據被告甲○○對於前開酒後駕車肇事，離去現場等事實，供承不諱，而辯稱：
    當時伊不知有撞到人云云。
二、惟查，前開事實已據被告於警訊及原審偵審坦承無訛，核與被害人陳聖文及證人
    黃蔡金葉證述之情節相符，並有酒精濃度測試表、高雄縣警察局舉發違反道路交
    通管理事件通知單、道路交通事故調查報告表、現場圖及照片十九張附卷可稽。
    而被害人陳聖文受有上述傷害，並有聖若瑟醫院出具之診斷證明書一紙在卷足憑
    。是被告之前開自白與事實相符、事證明確，其犯行洵堪認定。被告所辯不知有
    撞到人云云，顯係卸責之詞，自無足採。
三、按刑法第一百八十五條之三規定所謂之「不能安全駕駛」，係抽象危險犯，固不
    以發生具體危險為必要，若因而發生事故，益徵其不能安全駕駛，參酌德國、美
    國之認定標準，對於吐氣後所含酒精濃度已達每公升零點五五毫克，或血液中酒
    精濃度達百分之零點一一（ｍｇ／ｄｌ）以上者，肇事率為一般正常人之十倍，
    有法務部八十八年五月十八日法八八檢字第００一六六九號函可參。被告肇事後
    ，經警循線查獲時所測得之吐氣酒精濃度高達每公升一點三四毫克，足認其肇事
    前顯已達不能安全駕駛之程度甚明。
四、查被告之上開行為，係犯刑法第一百八十五條之三服用酒類不能駕駛動力交通工
    具而駕駛罪，及同法第一百八十五條之四之駕駛動力交通工具致人受傷而逃逸罪
    。所犯二罪間，犯意各別，應予分論併罰。
五、原審分別論處被告罪刑，固無不合，惟查，被告酒醉駕車，撞傷被害人陳聖文後
    ，為脫免刑責駕車逃逸，不僅對被害人陳聖文造成傷害，更危及道路交通使用人
    之生命，財產安全，若非黃蔡金葉記下被告駕駛之車號而循線查獲，被告將可逃
    避民、刑事責任，是被告雖已與被害人成立和解，賠償損害，仍不宜予以宣告緩
    刑。檢察官上訴意旨以原判決量處有期徒刑八月，並諭知易科罰金之折算標準，
    再予宣告緩刑，即非妥適等情，為有理由，自應由本院將原判決撤銷改判。爰審
    酌被告酒醉駕車，肇事致人受傷後駕車逃逸，以圖規避民、刑事責任，心態可議
    ，姑念行為後已與被害人成立和解，有和解書二紙在卷可憑，及犯罪後坦承犯行
    ，態度尚好等一切情狀，仍如原審分別論處有期徒刑，並定其應執行及諭知易科
    罰金之折算標準。
據上論斷，應依刑事訴訟法第三百六十九條第一項前段、第三百六十四條、第二百九
十九條第一項前段、刑法第一百八十五條之三、第一百八十五條之四、第四十一條第
一項、第二項、第五十一條第五款，罰金罰鍰提高標準條例第二條，判決如主文。
本案經檢察官彭南雄到庭執行職務。
中    華    民    國     九十二     年       八       月     十二       日
                              臺灣高等法院高雄分院刑事第五庭
                                  審判長法官  吳水木
                                        法官  趙文淵
                                        法官  洪慶鐘
右正本證明與原本無異。
肇事逃逸部分如不服本判決應於收受本判決後十日內向本院提出上訴書狀，其未述
上訴理由者，並得於提起上訴後十日內向本院補提理由書狀（均須按他造當事人之人
數附繕本)「切勿逕送上級法院」。
其他部分不得上訴。
                                      書記官  彭筱瑗
中    華    民    國     九十二     年       八       月     十  三     日
附錄：本判決論罪科刑法條：
刑法第一百八十五條之三
服用毒品、麻醉藥品、酒類或其他相類之物，不能安全駕駛動力交通工具而駕駛者，
處一年以下有期徒刑、拘役或三萬元以下罰金。
刑法第一百八十五條之四
駕駛動力交通工具肇事，致人死傷而逃逸者，處六月以上五年以下有期徒刑。
                                                          Ｆ


司法院資訊處製作；財團法人民間司法改革基金會備份。
